【裁判字號】    99,易,160
【裁判日期】    990319
【裁判案由】    竊盜
【裁判全文】
臺灣板橋地方法院刑事判決               99年度易字第160號
公  訴  人  臺灣板橋地方法院檢察署檢察官
被      告  癸○○
            甲○○
上列被告等因竊盜案件，經檢察官提起公訴（98年度偵字第3207
8 號），本院判決如下：
    主  文
癸○○犯如附表一所示之罪，均累犯，各處如附表一所示之刑。
應執行有期徒刑年陸月，扣案如附表二編號一至八所示之物，
均沒收之。
甲○○犯如附表一所示之罪，均累犯，各處如附表一所示之刑。
應執行有期徒刑貳年捌月，扣案如附表二編號一至八所示之物，
均沒收之。
甲○○其餘被訴（即起訴書附表編號六）部分無罪。
    事  實
一、癸○○與甲○○係夫妻關係。癸○○前因違反毒品危害防制
    條例、竊盜等案件，經臺灣新竹地方法院分別以93年度訴字
    第316 號、93年度易字第494 號判決判處有期徒刑6 月、3
    月，如易科罰金，均以銀元300 元折算1 日確定，嗣前開二
    刑期經同院以94年度聲字第118 號裁定應執行有期徒刑8 月
    ，如易科罰金，以銀元300 元折算1 日確定，而於民國94年
    4 月21日徒刑易科罰金執行完畢（於本案均構成累犯）；另
    因違反毒品危害防制條例、違反職役職責等案件，經法院分
    別判決判處有期徒刑10月、7 月、1 年4 月、10月、8 月確
    定，嗣前開五刑期均經國防部高等軍事法院以96年度聲減字
    第17號裁定予以減刑，並定應執行有期徒刑1 年10月確定，
    甫於96年7 月16日徒刑執行完畢出監（於本案均構成累犯）
    。甲○○前因違反毒品危害防制條例、竊盜等案件，經臺灣
    桃園地方法院分別以94年度訴字第1484號、94年度易字第48
    1 號判決判處有期徒刑9 月、5 月、10月確定，嗣前開三刑
    期經同院以95年度聲字第2219號裁定應執行有期徒刑1 年9
    月確定，而於96年6 月22日縮短刑期假釋出監並付保護管束
    ，甫於96年7 月17日保護管束期滿，假釋未經撤銷而視為徒
    刑執行完畢（於本案均構成累犯）。
二、詎癸○○、甲○○皆仍不知悔改，癸○○竟單獨意圖為自己
    不法所有（即附表一編號6 部分），或分別與甲○○共同基
    於意圖為自己不法所有之犯意聯絡（即附表一編號1 至5 、
    編號7 至14部分），先後於如附表一犯罪事實欄所示之時間
    、地點為各次竊盜犯行。嗣經警調閱如附表一編號3 、7 、
    8 、9 、12案件現場附近監視器錄影畫面循線追查比對，遂
    於98年11月21日22時25分許，在臺北縣中和市○○街21號4
    樓之2 查獲癸○○、甲○○，當場扣得眼鏡鏡框6 支、PENT
    AX牌數位相機1 台（均經丁○○領回）、GUCCI 牌包包1 個
    （業經李佳珍領回）及癸○○所有如附表二編號1 至8 所示
    之物，而癸○○、甲○○並於有偵查犯罪職權之機關或人員
    知悉渠等另涉嫌如附表一編號1 、2 、4 、5 、6 、10、11
    、13、14所示之竊盜犯行前，即均主動向警員自首，始悉各
    情。
三、案經癸○○、甲○○自首暨辛○○、壬○○、戊○○、李佳
    珍、雷雅淳訴由臺北縣政府警察局中和第一分局移請臺灣板
    橋地方法院檢察署檢察官偵查後提起公訴。
    理  由
壹、有罪部分
一、本案以下認定有罪事實所引用之證據，檢察官及被告癸○○
    、甲○○均未曾就證據能力表示異議，而各該證據依刑事訴
    訟法規定，經核亦無不具證據能力之情事，故本院認均得作
    為認定被告二人有罪之依據，合先敘明。
二、上揭犯罪事實，業據被告癸○○、甲○○於警詢、檢察官訊
    問及本院審理時均坦承不諱，核與證人即告訴人辛○○、壬○○於警詢、檢察官訊問及本院審理時；證人即告訴人李佳
    珍、雷雅淳於警詢及檢察官訊問時；證人即告訴人戊○○於
    警詢時；證人即被害人庚○○、丙○○、乙○○於警詢及檢
    察官訊問時；證人即被害人己○○於警詢時；證人丁○○、
    陳乃馮於警詢及檢察官訊問時；證人林家綺、陳正龍於檢察
    官訊問時所為之證述均相合，並有搜索扣押筆錄暨扣押物品
    目錄表1 份、讓渡合約書影本2 紙、贓物認領保管單2 紙、
    監視器錄影畫面翻拍照片共36張、案發現場採證照片共10張
    、查獲現場照片共15張附卷可稽，及如附表二編號1 至8 所
    示之物扣案，足認被告二人自白均與事實相符，堪以採信。
    本案事證明確，被告二人犯行皆洵堪認定，應依法論科。
三、查窗戶係作為防閑等目的使用，應屬刑法第321 條第1 項第
    2 款所定之安全設備。另按刑法第321 條第1 項第3 款之罪
    ，係以行為人攜帶兇器竊盜為其加重條件，此所謂兇器，其
    種類並無限制，凡客觀上足以對人之生命、身體安全構成威
    脅，具有危險性之兇器均屬之，且祇須行竊時攜帶此種具有
    危險性之兇器為已足，並不以攜帶之初有行兇之意圖為必要
    （最高法院79年台上字第5253號判例意旨參照）。查扣案如
    附表二編號8 所示之螺絲起子具有尖銳之金屬材質部位，業
    經本院於審理時當庭勘驗無訛；另被告癸○○於如附表一編
    號6 、7 、8 所示竊盜犯行所分別持用之鐵桿及剪刀雖均未
    扣案，惟查前揭鐵桿長逾70公分，材質全部為鐵製，業據證
    人壬○○於本院審理時證述綦詳，又前揭剪刀既足以破壞窗
    戶，足見如持前揭螺絲起子、鐵桿或剪刀其一攻擊人體，均
    足以造成相當之傷害，堪認客觀上具有殺傷力而皆可供作為
    兇器之使用無疑。是核被告癸○○、甲○○就附表一編號2
    、11所為部分，均係犯刑法第320 條第1 項之普通竊盜罪；
    被告癸○○、甲○○就附表一編號1 、3 、4 、5 、12所為
    部分，均係犯刑法第321 條第1 項第2 款之加重竊盜罪；被
    告癸○○、甲○○就附表一編號13所為部分，均係犯刑法第
    321 條第1 項第2 款、第2 項之加重竊盜未遂罪，被告二人
    已著手實施行竊，惟尚未得手即因發覺隔鄰建物內有人始未
    得手財物離去而未遂，爰依刑法第25條第2 項規定，按既遂
    犯之刑減輕之；被告癸○○、甲○○就附表一編號7 、9 、
    10、14所為部分，均係犯刑法第321 條第1 項第2 款、第3
    款之加重竊盜罪；被告癸○○、甲○○就附表一編號8 所為
    部分，均係犯刑法第321 條第1 項第1 款、第2 款、第3 款
    之加重竊盜罪；被告癸○○就附表一編號6 所為部分，係犯
    刑法第321 條第1 項第2 款、第3 款之加重竊盜罪。公訴意
    旨就被告癸○○、甲○○所為如附表一編號3 、5 、10、12
    、13所示之犯行部分，僅請求論以刑法第320 條第1 項或同
    條第3 項之普通竊盜既遂或未遂罪嫌，均尚有誤會，而本院
    於審理期日時，已當庭告知被告二人此部分涉犯前開加重竊
    盜既遂或未遂罪嫌，且仍屬同一基本社會事實範圍內，本院
    自得變更起訴法條加以審究（另檢察官就被告二人所為如附
    表一編號7 、14所示犯行部分及被告癸○○所為如附表一編
    號6 部分，雖亦僅請求論以刑法第321 條第1 項第3 款之加
    重竊盜罪嫌，而漏論同條第1 項第2 款之加重構成要件，惟
    起訴事實及法條既仍屬同一，當無須變更起訴法條，經本院
    同告知渠等此部分涉犯前開加重竊盜罪嫌後，自得逕予補充
    論罪，附此敘明）。而被告癸○○、甲○○就附表一編號1
    至5 及編號7 至14部分之犯行，彼此間均有犯意聯絡及行為
    分擔，皆應論以共同正犯。查被告癸○○、甲○○前各有如
    事實欄一所載之刑案前科及徒刑執行情形，有臺灣高等法院
    被告前案紀錄表在卷可憑，渠等於有期徒刑執行完畢5 年內
    故意再犯本案有期徒刑以上之普通竊盜既遂或加重竊盜既遂
    、未遂罪，依刑法第47條第1 項規定均成立累犯，並皆應加
    重其刑。又被告癸○○、甲○○為如附表一編號1 、2 、4
    、5 、10、11、13、14所示之竊盜犯行後，及被告癸○○為
    如附表一編號6 所示之竊盜犯行後，均係於犯罪偵查機關、
    人員尚無相當證據足以懷疑被告二人涉有各該竊盜犯行前，
    即主動向警員坦承進而接受裁判之情，業據證人即警員王友
    民、呂乾榮、曹育晟於本院審理時證述明確，是被告癸○○
    、甲○○就前揭所犯皆符合刑法自首要件，爰均依刑法第62
    條前段規定減輕其刑，且因渠等此部分同有刑罰之加重及減
    輕事由，應先加後減之（就如附表一編號13部分，因尚有未
    遂犯減刑事由，則應先加重再遞減之）。再被告癸○○、甲○○所為本案各次竊盜犯行，於時間、地點均可明白區辨，
    足認渠等犯意各別，皆應予分論併罰。
四、爰審酌被告癸○○、甲○○各自刑案前科紀錄之素行狀況，
    有臺灣高等法院被告前案紀錄表在卷可參、暨渠等各次犯罪
    動機、手段、分工參與程度、所竊取物品價值，及於犯後尚
    知坦認全部犯行等一切情狀，分別量處如附表一所示之刑，
    ，並認檢察官就被告癸○○所具體求處之刑度為適當，惟就
    被告甲○○則未考量其分工參與程度較輕，且未犯如附表一
    編號6 部分等情，認檢察官具體求處與被告癸○○相同刑期
    尚嫌過重，各定渠等應執行之刑，以資懲儆。末查，扣案如
    附表二編號1 至7 所示之物，均係被告癸○○所有供或預供
    本案各次竊盜犯行所用之物；另扣案如附表二編號8 所示之
    螺絲起子，則係被告癸○○所有供其為如附表一編號9 、10
    、14所示竊盜犯行持用之物，均據被告二人於本院審理時供
    明在卷，爰依刑法第38條第1 項第2 款規定，均併予宣告沒
    收之。至被告癸○○於如附表一編號6 、7 、8 所示竊盜犯
    行所分別持用之鐵桿及剪刀均未扣案，然前揭物品非屬違禁
    物或本院應義務沒收之物，而被告癸○○於本院審理時，復
    供稱：鐵桿是在旁邊撿的，不是我的；剪刀沒有被扣案，現
    在已經丟棄找不到等語在卷，核其就本案各次竊盜犯行既已
    坦承不諱，應無就此再特意為虛偽陳述之必要，堪認被告癸○○就此所述應值採信，故就前揭鐵桿、剪刀爰不併予諭知
    沒收；另同日其餘為警查扣之工具、望遠鏡、鑰匙、手機及
    珠寶等物（不含與施用毒品有關之物品，詳見卷附臺灣板橋
    地方法院檢察署98年度保字第9178號扣押物品清單），遍查
    卷內證據資料均難認與本案被告二人犯行有何直接關聯性，
    經核亦非屬違禁物或本院應義務沒收之物，故同不予諭知沒
    收，併此敘明。
貳、無罪部分
一、公訴意旨另以：98年9 月29日1 時許，被告甲○○與被告癸○○共同基於意圖為自己不法所有之犯意聯絡，由被告甲○○騎乘機車搭載被告癸○○前往址設臺北縣中和市○○路28
    0 號之「威尼斯游泳池」，被告癸○○再持客觀上可供兇器
    使用之長型鐵桿1 支伸入窗戶鐵欄杆內，而以往外拉開方式
    破壞窗戶鐵欄杆後，攀爬踰越窗戶進入游泳池櫃臺內，竊取
    告訴人壬○○所管領之泳鏡、泳帽數副及手電筒、隨身碟各
    1 個等物得逞等情，因認被告甲○○此部分亦與被告癸○○
    共犯刑法加重竊盜罪嫌云云。
二、按犯罪事實應依證據認定之，無證據不得認定犯罪事實，刑
    事訴訟法第154 條第2 項定有明文。次按認定犯罪事實，所
    憑之證據，雖不以直接證據為限，間接證據亦包括在內，然
    無論直接或間接證據，其為訴訟上之證明，須於通常一般之
    人均不致於有所懷疑，而得確信其為真實之程度者，始得據
    之為有罪之認定，倘其證明尚未達到此一程度，而有合理性
    懷疑之存在時，即無從為有罪之認定，最高法院76年台上字
    第4986號亦著有判例。
三、訊據被告甲○○堅決否認此部分犯行，辯稱：案發當時伊人
    在臺灣臺北看守所羈押中等語。經查，被告甲○○確於98年
    9 月13日入臺灣臺北看守所，迨98年9 月30日始因當庭釋放
    出所等情，有臺灣高等法院被告前案紀錄表附卷可憑，且證
    人壬○○於檢察官訊問時，亦證稱：98年9 月29日只有1 名
    男性竊賊等語無訛，足認被告甲○○所辯確與事實相符，而
    被告甲○○既遭羈押處分，自無可能於98年9 月29日1 時許
    猶分擔參與該次竊盜犯行，另公訴人所舉之證據，復均不足
    以證明被告甲○○於與被告癸○○共同為如附表一編號5 所
    示之犯行後，其仍與被告癸○○事前即起意謀議推由被告癸○○單獨實施如附表一編號6 所示竊盜犯行之犯意聯絡。綜
    上所述，除本院前已認定被告甲○○所為如附表一編號1 至
    5 、編號7 至14之竊盜犯行外，本案依檢察官所舉之積極證
    據，尚無法使本院達到被告甲○○共犯如附表一編號6 所示
    之竊盜犯行之確信，是依前揭刑事訴訟法規定及最高法院裁
    判意旨，檢察官既無法充分舉證證明被告甲○○此部分構成
    犯罪，自應就被告甲○○被訴此部分諭知無罪。
據上論斷，應依刑事訴訟法第284 條之1 、第299 條第1 項前段
、第300 條、第301 條第1 項，刑法第28條、第320 條第1 項、
第321 條第1 項第1 款、第2 款、第3 款、第2 項、第25條第2
項、第47條第1 項、第62條前段、第38條第1 項第2 款、第51條
第5 款、第9 款，刑法施行法第1 條之1 ，判決如主文。
本案經檢察官馮君傑到庭執行職務。
中    華    民    國    99    年    3     月    19    日
                  刑事第十七庭  法  官  張 兆 光
上列正本證明與原本無異。
如不服本判決，應於判決送達後10日內敘明上訴理由，向本院提
出上訴狀 (應附繕本) ，上訴於臺灣高等法院。其未敘述上訴理
由者，應於上訴期間屆滿後20日內向本院補提理由書「切勿逕送
上級法院」。
                                書記官  曹 秋 冬
中    華    民    國    99    年    3     月    19    日
附錄本案論罪科刑法條：
刑法第320 條第1 項
意圖為自己或第三人不法之所有，而竊取他人之動產者，為竊盜
罪，處5 年以下有期徒刑、拘役或5 百元以下罰金。
刑法第321 條
犯竊盜罪而有左列情形之一者，處6 月以上、5 年以下有期徒刑
：
一、於夜間侵入住宅或有人居住之建築物、船艦或隱匿其內而犯
    之者。
二、毀越門扇、牆垣或其他安全設備而犯之者。
三、攜帶兇器而犯之者。
四、結夥三人以上而犯之者。
五、乘火災、水災或其他災害之際而犯之者。
六、在車站或埠頭而犯之者。
前項之未遂犯罰之。
附表一：
┌─┬────────────────────┬────┬────────────┬─────┐
│編│犯罪事實                                │所犯法條│應宣告之罪刑            │備註      │
│號│                                        │（刑法）│                        │          │
├─┼────────────────────┼────┼────────────┼─────┤
│1 │98年7 月底至8 月初間某日夜間，甲○○騎乘│第321 條│癸○○、甲○○共同犯踰越│一、符合刑│
│  │機車搭載癸○○前往址設臺北縣中和市○○路│第1 項第│安全設備竊盜罪，均累犯，│法自首要件│
│  │27之4 號之「元慶中醫診所」，由甲○○負責│2 款    │癸○○處有期徒刑陸月，扣│          │
│  │在附近把風，癸○○則以攀爬踰越窗戶方式進│        │案如附表二編號一至七所示│          │
│  │入診所內（涉犯無故侵入建築物部分未據告訴│        │之物，均沒收之；甲○○處│          │
│  │），竊取辛○○所有之現金新臺幣2 萬元得逞│        │有期徒刑肆月，扣案如附表│          │
│  │                                        │        │二編號一至七所示之物，均│          │
│  │                                        │        │沒收之                  │          │
├─┼────────────────────┼────┼────────────┼─────┤
│2 │98年8 月11日10時許，甲○○騎乘機車搭載羅│第320 條│癸○○、甲○○共同犯竊盜│一、符合刑│
│  │裕崴前往址設臺北縣中和市○○路298 號之「│第1 項  │罪，均累犯，癸○○處有期│法自首要件│
│  │人在草木中紅茶店」，由甲○○負責在附近把│        │徒刑伍月，扣案如附表二編│          │
│  │風，癸○○則趁店員上樓時，直接進入店內竊│        │號一至七所示之物，均沒收│          │
│  │取庚○○所管領之現金1 萬餘元得逞        │        │之；甲○○處有期徒刑月│          │
│  │                                        │        │，扣案如附表二編號一至七│          │
│  │                                        │        │所示之物，均沒收之      │          │
├─┼────────────────────┼────┼────────────┼─────┤
│3 │98年8 月30日23時55分許，甲○○騎乘機車搭│第321 條│癸○○、甲○○共同犯踰越│一、業經變│
│  │載癸○○前往址設臺北縣中和市○○路280 號│第1 項第│安全設備竊盜罪，均累犯，│更起訴法條│
│  │之「威尼斯游泳池」，由甲○○負責在附近把│2 款    │癸○○處有期徒刑玖月，扣│          │
│  │風，癸○○則以攀爬踰越窗戶方式進入游泳池│        │案如附表二編號一至七所示│          │
│  │櫃臺內（涉犯無故侵入建築物部分未據告訴）│        │之物，均沒收之；甲○○處│          │
│  │，竊取壬○○所管領之現金新臺幣6 萬元、金│        │有期徒刑柒月，扣案如附表│          │
│  │鎖片2 片、金手鍊1 條、泳鏡2 副、泳帽10頂│        │二編號一至七所示之物，均│          │
│  │等物得逞                                │        │沒收之                  │          │
├─┼────────────────────┼────┼────────────┼─────┤
│4 │98年8 月底（起訴書誤載為9 月間）某日夜間│第321 條│癸○○、甲○○共同犯踰越│一、符合刑│
│  │，甲○○騎乘機車搭載癸○○前往上揭「元慶│第1 項第│安全設備竊盜罪，均累犯，│法自首要件│
│  │中醫診所」，由甲○○負責在附近把風，羅裕│2 款    │癸○○處有期徒刑陸月，扣│          │
│  │崴則以攀爬踰越窗戶方式進入診所內（涉犯無│        │案如附表二編號一至七所示│          │
│  │故侵入建築物部分未據告訴），竊取辛○○所│        │之物，均沒收之；甲○○處│          │
│  │有之現金新臺幣2 萬元得逞                │        │有期徒刑肆月，扣案如附表│          │
│  │                                        │        │二編號一至七所示之物，均│          │
│  │                                        │        │沒收之                  │          │
├─┼────────────────────┼────┼────────────┼─────┤
│5 │98年9 月6 日2 時50分許，甲○○騎乘機車搭│第321 條│癸○○、甲○○共同犯踰越│一、業經變│
│  │載癸○○前往上揭「威尼斯游泳池」，由古念│第1 項第│安全設備竊盜罪，均累犯，│更起訴法條│
│  │玉負責在附近把風，癸○○則以攀爬踰越窗戶│2 款    │癸○○處有期徒刑陸月，扣│二、符合刑│
│  │方式進入游泳池櫃臺內（涉犯無故侵入建築物│        │案如附表二編號一至七所示│法自首要件│
│  │部分未據告訴），竊取壬○○所有之BENQ牌及│        │之物，均沒收之；甲○○處│三、BENQ牌│
│  │IBM 牌筆記型電腦各1 台、壬○○所管領之現│        │有期徒刑肆月，扣案如附表│筆記型電腦│
│  │金新臺幣1 萬元及泳鏡10支等物得逞        │        │二編號一至七所示之物，均│已持至址設│
│  │                                        │        │沒收之                  │臺北市峨嵋│
│  │                                        │        │                        │街133 號之│
│  │                                        │        │                        │「尚好便宜│
│  │                                        │        │                        │多樣屋」變│
│  │                                        │        │                        │賣        │
├─┼────────────────────┼────┼────────────┼─────┤
│6 │98年9 月29日1 時許，癸○○單獨前往上揭「│第321 條│癸○○犯攜帶兇器毀越安全│一、符合刑│
│  │威尼斯游泳池」，並持客觀上可供兇器使用之│第1 項第│設備竊盜罪，累犯，處有期│法自首要件│
│  │長型鐵桿1 支（未扣案，起訴書誤載為剪刀）│2 款、第│徒刑柒月，扣案如附表二編│          │
│  │伸入窗戶鐵欄杆，再以往外拉開方式破壞窗戶│3 款    │號一至七所示之物，均沒收│          │
│  │鐵欄杆後，攀爬踰越窗戶進入游泳池櫃臺內（│        │之                      │          │
│  │涉犯無故侵入建築物部分未據告訴），竊取樊│        │                        │          │
│  │軒岑、戊○○所管領之泳鏡、泳帽數副及手電│        │                        │          │
│  │筒、隨身碟各1 個等物得逞                │        │                        │          │
├─┼────────────────────┼────┼────────────┼─────┤
│7 │98年10月9 日22時2 分許，甲○○騎乘機車搭│第321 條│癸○○、甲○○共同犯攜帶│一、扣得贓│
│  │載癸○○前往址設臺北縣中和市○○路468 號│第1 項第│兇器毀越安全設備竊盜罪，│物眼鏡鏡框│
│  │之「信望愛眼科診所」，由甲○○負責在附近│2 款、第│均累犯，癸○○處有期徒刑│6 支及PENT│
│  │把風，癸○○則持客觀上可供兇器使用之剪刀│3 款    │拾月，扣案如附表二編號一│AX牌數位相│
│  │1 把（未扣案），將診所後門紗窗剪破後，開│        │至七所示之物，均沒收之；│機1 台    │
│  │啟後門入內（涉犯無故侵入建築物部分未據告│        │甲○○處有期徒刑捌月，扣│二、ACER牌│
│  │訴）竊取張道民（即丁○○之夫）所有之現金│        │案如附表二編號一至七所示│筆記型電腦│
│  │新臺幣1 萬元、眼鏡鏡框12支、健康食品15盒│        │之物，均沒收之          │已持至址設│
│  │、PENTAX牌數位相機1 台、醫療器具1 批及AC│        │                        │臺北市峨嵋│
│  │ER牌筆記型電腦1 台等物得逞              │        │                        │街133 號之│
│  │                                        │        │                        │「尚好便宜│
│  │                                        │        │                        │多樣屋」變│
│  │                                        │        │                        │賣        │
├─┼────────────────────┼────┼────────────┼─────┤
│8 │98年10月11日23時4 分許之夜間，甲○○騎乘│第321 條│癸○○、甲○○共同犯攜帶│一、扣得贓│
│  │機車搭載癸○○前往址設臺北縣中和市○○路│第1 項第│兇器毀越安全設備於夜間侵│物GUCCI 牌│
│  │245 號之「日式威廉髮廊」，由甲○○負責在│1 款、第│入住宅竊盜罪，均累犯，羅│包包1 個  │
│  │附近把風，癸○○則持客觀上可供兇器使用之│2 款、第│裕崴處有期徒刑拾壹月，扣│          │
│  │剪刀1 把（未扣案），先破壞2 樓陽台鐵窗後│3 款    │案如附表二編號一至七所示│          │
│  │，以攀爬踰越鐵窗方式侵入李佳珍所居住之2 │        │之物，均沒收之；甲○○處│          │
│  │樓屋內，竊取李佳珍所有之GUCCI 牌包包1 個│        │有期徒刑玖月，扣案如附表│          │
│  │、LV牌皮夾1 個（內有現金新臺幣1 萬6 千元│        │二編號一至七所示之物，均│          │
│  │、金項鍊2 條等物）及雷雅淳所有之現金新臺│        │沒收之                  │          │
│  │幣7 千元得逞                            │        │                        │          │
├─┼────────────────────┼────┼────────────┼─────┤
│9 │98年10月14日（起訴書誤載為15日）23時50分│第321 條│癸○○、甲○○共同犯攜帶│          │
│  │，甲○○騎乘機車搭載癸○○前往上揭「元慶│第1 項第│兇器毀越門扇安全設備竊盜│          │
│  │中醫診所」，由甲○○負責在附近把風，羅裕│2 款、第│罪，均累犯，癸○○處有期│          │
│  │崴則持如附表二編號8 所示客觀上可供兇器使│3 款    │徒刑拾月，扣案如附表二編│          │
│  │用之黃色柄一字型螺絲起子1 支，以攀爬踰越│        │號一至八所示之物，均沒收│          │
│  │窗戶並破壞地下室門鎖方式進入診所內（涉犯│        │之；甲○○處有期徒刑捌月│          │
│  │無故侵入建築物部分未據告訴），竊取辛○○│        │，扣案如附表二編號一至八│          │
│  │所有之現金新臺幣1 萬5 千元得逞          │        │所示之物，均沒收之      │          │
├─┼────────────────────┼────┼────────────┼─────┤
│10│98年10月20日5 時17分，甲○○騎乘機車搭載│第321 條│癸○○、甲○○共同犯攜帶│一、業經變│
│  │癸○○前往上揭「人在草木中紅茶店」，由古│第1 項第│兇器踰越安全設備竊盜罪，│更起訴法條│
│  │念玉負責在附近把風，癸○○則持如附表二編│2 款、第│均累犯，癸○○處有期徒刑│二、符合刑│
│  │號8 所示客觀上可供兇器使用之黃色柄一字型│3 款    │柒月，扣案如附表二編號一│法自首要件│
│  │螺絲起子1 支，以攀爬踰越窗戶方式進入店內│        │至八所示之物，均沒收之；│          │
│  │（涉犯無故侵入建築物部分未據告訴），竊取│        │甲○○處有期徒刑伍月，扣│          │
│  │庚○○所管領之筆記型電腦1 台、現金新臺幣│        │案如附表二編號一至八所示│          │
│  │1 千餘元得逞                            │        │之物，均沒收之          │          │
├─┼────────────────────┼────┼────────────┼─────┤
│11│98年10月19日（起訴書誤載為20日）22時許，│第320 條│癸○○、甲○○共同犯竊盜│一、符合刑│
│  │甲○○騎乘機車搭載癸○○前往址設臺北縣新│第1 項  │罪，均累犯，癸○○處有期│法自首要件│
│  │店市○○路196 號之彩券行，由甲○○負責在│        │徒刑伍月，扣案如附表二編│          │
│  │附近把風，癸○○則沿輕鋼架天花板攀爬進入│        │號一至七所示之物，均沒收│          │
│  │彩券行內（涉犯無故侵入建築物部分未據告訴│        │之；甲○○處有期徒刑月│          │
│  │），竊取乙○○所有之彩券10張、飲料1 瓶得│        │，扣案如附表二編號一至七│          │
│  │逞                                      │        │所示之物，均沒收之      │          │
├─┼────────────────────┼────┼────────────┼─────┤
│12│98年10月21日（起訴書誤載為20日）22時許，│第321 條│癸○○、甲○○共同犯踰越│一、業經變│
│  │甲○○騎乘機車搭載癸○○前往址設臺北縣中│第1 項第│安全設備竊盜罪，均累犯，│更起訴法條│
│  │和市○○街3 號之「峻之屋日式料理店」，由│2 款    │癸○○處有期徒刑玖月，扣│          │
│  │甲○○負責在附近把風，癸○○則以攀爬踰越│        │案如附表二編號一至七所示│          │
│  │窗戶方式進入店內（涉犯無故侵入建築物部分│        │之物，均沒收之；甲○○處│          │
│  │未據告訴），竊取己○○所有之微星牌筆記型│        │有期徒刑柒月，扣案如附表│          │
│  │電腦1 台、手機2 支、現金新臺幣7,380 元得│        │二編號一至七所示之物，均│          │
│  │逞                                      │        │沒收之                  │          │
├─┼────────────────────┼────┼────────────┼─────┤
│13│98年11月4 日3 時4 分許，甲○○騎乘機車搭│第321 條│癸○○、甲○○共同犯踰越│一、業經變│
│  │載癸○○前往上揭「威尼斯游泳池」，由古念│第1 項第│安全設備竊盜未遂罪，均累│更起訴法條│
│  │玉負責在附近把風，癸○○攀爬踰越窗戶進入│2 款、第│犯，癸○○處有期徒刑伍月│二、符合刑│
│  │游泳池櫃臺內（涉犯無故侵入建築物部分未據│2 項    │，扣案如附表二編號一至七│法自首要件│
│  │告訴），而於著手行竊之際，即因發覺鄰棟建│        │所示之物，均沒收之；古念│          │
│  │物內有人，癸○○始未得手財物離開現場而未│        │玉處有期徒刑月，扣案如│          │
│  │遂                                      │        │附表二編號一至七所示之物│          │
│  │                                        │        │，均沒收之              │          │
├─┼────────────────────┼────┼────────────┼─────┤
│14│98年11月7 日0 時45分許，甲○○騎乘機車搭│第321 條│癸○○、甲○○共同犯攜帶│一、符合刑│
│  │載癸○○前往址設臺北縣中和市○○路306 號│第1 項第│兇器踰越安全設備竊盜罪，│法自首要件│
│  │之麵包店，由甲○○負責在附近把風，癸○○│2 款、第│均累犯，癸○○處有期徒刑│          │
│  │則持如附表二編號8 所示客觀上可供兇器使用│3 款    │柒月，扣案如附表二編號一│          │
│  │之黃色柄一字型螺絲起子1 支，以攀爬踰越窗│        │至八所示之物，均沒收之；│          │
│  │戶方式進入店內（涉犯無故侵入建築物部分未│        │甲○○處有期徒刑伍月，扣│          │
│  │據告訴），再持該螺絲起子破壞抽屜鎖（涉犯│        │案如附表二編號一至八所示│          │
│  │毀損部分未據告訴），竊取現金新臺幣8 千元│        │之物，均沒收之          │          │
│  │、鑰匙1 把得逞                          │        │                        │          │
└─┴────────────────────┴────┴────────────┴─────┘
附表二：
┌──┬────────────┬──────────────┐
│編號│扣案應宣告沒收之物      │備註                        │
├──┼────────────┼──────────────┤
│1   │手電筒壹支              │                            │
├──┼────────────┼──────────────┤
│2   │安全帽個              │                            │
├──┼────────────┼──────────────┤
│3   │外套貳件                │                            │
├──┼────────────┼──────────────┤
│4   │七分褲壹件              │                            │
├──┼────────────┼──────────────┤
│5   │鴨舌帽壹頂              │                            │
├──┼────────────┼──────────────┤
│6   │口罩個                │                            │
├──┼────────────┼──────────────┤
│7   │手套壹雙                │                            │
├──┼────────────┼──────────────┤
│8   │黃色柄一字型螺絲起子壹支│即被告癸○○為附表一編號9 、│
│    │                        │10、14之竊盜犯行所持用者    │
└──┴────────────┴──────────────┘

司法院資訊處製作；財團法人民間司法改革基金會備份。
